【裁判字號】    90,易,4068
【裁判日期】    901127
【裁判案由】    妨害秩序
【裁判全文】
臺灣高雄地方法院刑事判決                          九十年度易字第四六八號
    公  訴  人  臺灣高雄地方法院檢察署檢察官
    被      告  甲○○
右列被告因妨害秩序案件，經檢察官提起公訴（九十年度偵字第一六一九九號），本
院判決如左：
    主  文
甲○○以文字公然煽惑他人犯罪，累犯，處有期徒刑肆月，如易科罰金，以佰元折
算壹日。
扣案之「六合彩」明牌資料壹拾玖份、廣告單壹張及新台幣伍佰元，均沒收。
    事  實
一、甲○○曾於民國八十七年二月間，因犯妨害秩序案件，經法院判處有期徒刑三月
    ，如易科罰金以三百元折算一日確定，並於八十七年三月二十五日執行完畢，復
    於八十九年三月間，因犯妨害秩序案件，經法院判處有期徒刑五月，如易科罰金
    ，以三百元折算一日確定，於八十九年十月五日執行完畢，仍以俗稱之「六合彩
    」賭風盛行，認有機可乘，而於九十年八月一日下午六時二十分許，在台中市○
    ○區○○路與太原路口，販賣香港「六合彩」明牌予不特定之人，以供簽賭「六
    合彩」，每份新台幣一百元，而以文字公然煽惑他人簽賭六合彩犯賭博罪。嗣有
    呂金章以五百元向甲○○購買，經警當場查獲並扣得「六合彩」明牌資料十九份
    、廣告單一張及上開五百元。
二、案經台中市政府警察局第五分局移送台中地方法院檢察署函請台灣高等法院檢察
    署移轉臺灣高雄地方法院檢察署檢察官偵查起訴。
    理    由
一、訊之被告矢口否認有何販賣六合彩明牌之犯行，辯稱伊當時係受僱載一名綽號「
    阿發」之男子到現場，因該男子暫時離開，託伊幫忙伊才在現場被查獲云云。惟
    查，本件業據被告於警訊時坦承不諱，核與證人呂金章於警訊時所證述之內容相
    符，並有「六合彩」明牌資料十九份、廣告單一張及五百元扣案可憑，被告雖稱
    係「阿發」之男子在販賣，惟無法提供其姓名、年籍或其他資料以供調查，顯係
    卸責之詞，不足採信，罪證明，犯行堪以認定。
二、按刑法第一百五十三條第一款公然煽惑他人犯罪，係指對不特定多數人煽惑其犯
    罪，只要一有煽惑之行為，罪即成立，至他人果因而犯罪與否，尚非所問。本件
    被告公然販售載有六合彩賭博明牌排支號碼之資料，顯係以文字之方式，公然煽
    惑他人犯賭博罪，核其所為，係犯刑法第一百五十三條第一款以文字公然煽惑他
    人犯罪之罪。被告曾受上開有期徒刑之執行，有其台灣高雄地方法院檢察署刑案
    資料查註紀錄表、台灣高等法院被告全國前案紀錄表及台灣高雄地方法院被告院
    內索引卡紀錄表各一份在卷可按，其於執行完畢後五年內，再犯本件最重本刑為
    有期徒刑以上之罪，為累犯，應依刑法第四十七條規定加重其刑。審酌被告販賣
    六合彩明牌煽惑他人犯罪，對於社會善良風俗，具有負面影響，且間接造成社會
    治安之敗壞，且除上開犯罪外，另於八十九年九月間，因妨害秩序案件，經法院
    判處有期徒刑六月，於九十年八月八日執行完畢，有上開前科資科可查，惟其販
    賣之規模不大，所生損害非鉅，及犯罪後態度等一切情狀，量處如主文所示之刑
    ，並諭知如易科罰金之折算標準。至扣案之「六合彩」明牌資料十九份、廣告單
    一張及上開五百元，為被告犯罪所用犯罪所得之物，應依法宣告沒收。
據上論結，應依刑事訴訟法第二百九十九條第一項前段，刑法第一百五十三條第一款
、第四十七條、第四十一條第一項、第三十八條第一項第二款、第三款，罰金罰鍰提
高標準條例第一條前段、第二條，判決如主文。
中    華    民    國      九十      年    十一      月      二十七      日
                                  臺灣高雄地方法院刑事庭
                                      法  官    林 俊 寬
右正本證明與原本無異。
如不服本判決，應於判決送達後十日內，向本院提出上訴狀。
                                      書記官    李 文 廣
中    華    民    國      九十      年    十一      月      二十七      日
附錄本判決論罪科刑之法條
刑法第一百五十三條
以文字、圖畫演說或他法，公然為左列行為之一者，處二年以下有期徒刑，拘役或一
千元以下罰金：
一、煽惑他人犯罪者。
二、煽惑他人違背法令，或抗拒合法之命令者。


司法院資訊處製作；財團法人民間司法改革基金會備份。
